臺灣新竹地方法院刑事宣示判決筆錄　 100年度審易字第1172號
公　訴　人　臺灣新竹地方法院檢察署檢察官
被　　　告　輝宏
上列被告因詐欺案件，經檢察官提起公訴（100 年度偵緝字第55
5 號）後，聲請改依協商程序而為判決，本院於中華民國100 年
12月30日下午4 時，在本院刑事第十一法庭宣示判決，出席職員
如下：
　　　　　　　　審判長法　官　劉兆菊
　　　　　　　　　　　書記官　林兆嘉
　　　　　　　　　　　通　譯　邱立杰
法官起立朗讀判決主文、犯罪事實要旨、處罰條文，及告以上訴
限制、期間並提出上訴狀之法院，且諭知記載期內容：
一、主文：
    輝宏犯詐欺取財罪，處有期徒刑陸月；如易科罰金，以新
    臺幣壹仟元折算壹日。
二、犯罪事實要旨：
（一）輝宏明知自己於民國99年4、5月間已無工作，其經濟狀
      況不佳並無足夠資力，且無以分期付款方式繳納汽車貸款
      之能力及意願，竟基於意圖為自己不法所有之犯意，於99
      年9 月29日，前往大眾汽車商行，佯稱其在三友工業股份
      有限公司（址設新北市○○區○路里和平145 號）擔任技
      師，每月薪資新臺幣（下同）4 萬元，欲依動產擔保交易
      法設定最高限額抵押權554, 880元之方式，以40萬元之價
      格購買YUELOONG牌、J31TC 型式、車牌號碼8825—LF號自
      用小客車1 臺，車行即通知裕融企業股份有限公司（下稱
      裕融公司）之業務人員林崇安前來辦理貸款，雙方約定貸
      款本息11,560元，並自99年10月30日起至103 年9 月30日
      止，計48個月付訖，且同意將上開自用小客車停放在輝
      宏之住居所或營業所等條件，而在載有上開約定之債權讓
      與暨動產抵押契約書上簽名表示同意，以此方式施用詐術
      ，致裕融公司誤信輝宏確實有意繳納貸款購車而陷於錯
      誤，從而核貸上開款項並撥入大眾汽車商行指定之帳戶內
      。大眾汽車商行亦於99年9 月29日將上開自用小客車辦畢
      過戶手續予溫輝宏。迨輝宏取得上開自用小客車後，旋
      即於翌日（30日）將上開自用小客車典當，分期付款部分
      自第1 期起即未繳納任何價金，嗣因裕融公司屢次催討無
      著，察覺有異提出告訴，始查悉上情。
（二）案經裕融公司告訴臺灣新竹地方法院檢察署檢察官偵查起
      訴後，經檢察官聲請認罪協商判決，由本院合議庭裁定由
      受命法官獨任改依協商程序而為判決。
三、處罰條文：
    刑法第339條第1項、第41條第1項前段、第2項，刑法施行法
    第1條之1第1項、第2項前段。
四、不構成累犯之說明：按依刑法第47條之規定，累犯之成立，
    必須曾受徒刑之執行完畢，或一部之執行而赦免後，5 年以
    內故意再犯有期徒刑以上之罪者，始足當之。又裁判確定前
    犯數罪者，併合處罰之；數罪併罰，宣告多數有期徒刑者，
    於各刑中之最長期以上，各刑合併之刑期以下，定其刑期，
    同法第50條、第51條第5 款前段分別定有明文。故刑法第47
    條所謂之執行完畢，就數罪併罰案件，係指所定之執行刑執
    行完畢而言。如於定執行刑之前，有部分犯罪先行確定，而
    先予執行，仍應於數罪之裁判均確定後，依刑法規定，定其
    應執行之刑，俟檢察官指揮執行其應執行之刑時，再就形式
    上已執行部分，予以折抵扣除，不能謂先前確定之罪，已經
    執行完畢（最高法院99年度臺非字第307 號、100 年度臺非
    字第138 號判決意旨參照）。經查：被告輝宏前於(1)97年
    12月間，因強盜案件，經本院於99年3 月24日以98年度訴字
    第333 號判決判處有期徒刑5 年8 月，嗣提起上訴，經臺灣
    高等法院於99年7 月14日以99年度上訴字第1727號判決駁回
    上訴，復提起上訴，經最高法院於99年9 月16日以99年度台
    上字第572 9 號判決駁回上訴而確定；(2)於98年1 月間，因
    恐嚇案件，經本院於98年8 月4 日以98年度審易字第233 號
    判決判處有期徒刑8 月，減為有期徒刑4 月確定；上開有期
    徒刑5 年8 月、4 月嗣經臺灣高等法院於99年11月29日以99
    年度聲字第352 4 號裁定合併定應執行有期徒刑5 年10月確
    定，於106 年4 月24日縮刑期滿執行完畢等情，有臺灣高等
    法院被告前案紀錄表1 份在卷可稽，揆諸前揭最高法院判決
    意旨，雖上開(2) 已於99年3 月8 日縮刑期滿執行完畢，惟
    其前已執行之有期徒刑部分，僅為日後定其應執行刑後應予
    以扣除之依據，不能逕認先前確定之罪已執行完畢，是本案
    自不應論以累犯，偵查檢察官認本案構成累犯，實屬誤會，
    附此敘明。
五、協商判決除有刑事訴訟法第455 條之4 第1 項第1 款於本訊
    問程序終結前，被告撤銷協商合意或檢察官撤回協商聲請者
    ；第2 款被告協商之意思非出於自由意志者；第4 款被告所
    犯之罪非第455 條之2 第1 項所定得以協商判決者；第6 款
    被告有其他較重之裁判上一罪之犯罪事實者；第7 款法院認
    應諭知免刑或免訴、不受理者情形之一，及違反同條第2 項
    「法院應於協商合意範圍內為判決；法院為協商判決所科之
    刑，以宣告緩刑或2 年以下有期徒刑、拘役或罰金為限」之
    規定者外，檢察官與被告均不得上訴。
六、如有前項得上訴之情形，得自收受宣示判決筆錄送達之日起
    10 日內，向本院提出上訴書狀，上訴於第二審法院。
本案經檢察官洪期榮到庭執行職務
中    華    民    國   100    年    12    月    30    日
                  刑事第九庭    書  記  官  林兆嘉
                                審判長法官  劉兆菊
以上筆錄正本係照原本作成。
中    華    民    國   100    年    12    月    30    日
                                書  記  官  林兆嘉
附錄本案論罪科刑法條全文：
中華民國刑法第339條
（普通詐欺罪）
意圖為自己或第三人不法之所有，以詐術使人將本人或第三人之
物交付者，處5 年以下有期徒刑、拘役或科或併科1 千元以下罰
金。
以前項方法得財產上不法之利益或使第三人得之者，亦同。
前二項之未遂犯罰之。